臺灣高等法院臺中分院刑事裁定 　 94年度交抗字第315號
抗　告　人
即受處分人　甲○○　男　民國4.
上列抗告人因聲明異議案件，對於台灣彰化地方法院交通法庭中
華民國94年04月29日裁定（九十四年度交聲字第一二一號）提起
抗告，本院裁定如下：
    主  文
抗告駁回。
    理  由
一、本件聲明異議意旨略以：異議人於民國（下同）八十九年九
    月二十四日凌晨零時許，駕駛車牌號碼七Ｈ－九五一０號自
    用小客車，沿國道一號高速公路由北向南行駛，詎於同日零
    時十三分許，行經該公路北向二七八公里處，為警攔停，並
    以異議人超速違規行駛為由，當場掣單舉發，然當時異議人
    係以時速一百零五公里之速度行駛，且其當時係行駛於內側
    車道，同時外側車道尚有一部白色自小客車併行，舉發之警
    員實有誤為舉發之虞；而舉發之員警復無照片，或其他證據
    可證明其以測速槍所測速之車輛，確係異議人所駕駛之車輛
    ，因認本件舉發有誤，為此聲明異議，爰請撤銷原處分云云
    。
二、原審以：經查：本件異議人於八十九年九月二十四日凌晨零
    時十三分許，駕駛車牌號碼七Ｈ－九五一０號自用小客車，
    沿國道一號高速公路由北向南行駛，行經該路北向二七八公
    里，速限為時速一００公里之路段，為內政部警政署國道公
    路警察局第四警察隊新營分隊，以其超速違規行駛為由，當
    場予以攔停掣單舉發等情，惟異議人認其並無任何違規情事
    ，而拒絕簽收，經警將之載明於舉發通知單之事實，為異議
    人所不爭執，並有內政部警政署國道公路警察局舉發違反道
    路交通管理事件通知單一紙足憑。被告雖以前詞置辯，然證
    人即舉發員警林天國，於本院訊問時結證稱：本件係以雷達
    測速槍測定該車之速度，通常伊等係先以目測方式測量車子
    之速度，若有超速之嫌，方會以雷達測速槍測其行車速度，
    測得超速後即直接攔檢違規人，若當時有二臺車併行，伊等
    不會貿然攔檢，因可能有舉發錯誤之虞，是以本件應非二臺
    車併行之狀況，應不會有舉發錯誤之虞等語。參以證人林天
    國與異議人素無恩怨，自無自陷於偽證罪之追訴而構詞誣賴
    異議人之理，且於本件卷存證據資料內，並無任何積極證據
    ，足以證明證人上開證述係屬虛偽，亦未有足以令人顯信其
    供述為不可採之品性證據，或前科證據存在，本院自不得僅
    以證人為本件開單告發異議人之員警，而全盤抹煞其在訴訟
    上所具有之證人資格，從而，證人林天國之上開證述應堪採
    信，異議人應有於上開時、地，未依標誌所示速限超速行駛
    之違規情事無訛。故原處分機關依道路交通管理處罰條例第
    三十三條第一項之規定，裁處異議人罰鍰六千元，核無違誤
    。綜上所述，本件異議人之異議為無理由，應予駁回。
三、抗告意旨仍執陳詞，以其並未超速，是另有一輛外車道之轎
    車超速云云，惟查抗告人於上開時地確有超速之違規行為，
    原裁定已敘述甚詳，是抗告人之抗告，為無理由，應予駁回
    。
據上論斷，應依刑事訴訟法第四百十二條，道路交通案件處理辦
法第廿六條，裁定如主文。
中　 　華 　民　　國　　94　　年　　6　　月　　14　 　日
                  刑事第四庭  審判長  李  璋  鵬
                              法  官  蕭  錦  鍾
                              法  官  胡  森  田
上正本證明與原本無異。
不得抗告。
                              書記官  林  振  甫
中　　華　　民　　國　　94　　年　　6 　　月　　16　　日
                                                      Ａ
